ACORDAO-COMPLETO-2436632

ACÓRDÃO 17/2021 ATA 1/2021 - SEGUNDA CÂMARA

VISTOS, relatados e discutidos estes autos, que tratam de atos de admissão oriundos do Supremo Tribunal Federal;
ACORDAM os ministros do Tribunal de Contas da União, reunidos em sessão da 2ª Câmara, ante as razões expostas pelo relator, e com fundamento nos arts. 71, inciso III, da Constituição Federal, 1º, inciso V, 39, inciso I, da Lei 8.443/1992, 259, inciso I, e 260, §1º, do Regimento Interno, em:
9.1.  considerar legal o ato de admissão e conceder o registro do ato de Izabela Vasconcelos Matos;
9.2. arquivar o presente processo.

Atos de admissão. Processo gerado automaticamente com atos priorizados/selecionados pela Sefip.

Segunda Câmara

Supremo Tribunal Federal.

3. Interessados/Responsáveis:
3.1. Interessado: Izabela Vasconcelos Matos (XXX.995.584-XX).

13.1. Ministros presentes: Bruno Dantas (Presidente), Augusto Nardes, Aroldo Cedraz (Relator) e Raimundo Carreiro.
13.2. Ministros-Substitutos presentes: Marcos Bemquerer Costa e André Luís de Carvalho.

AROLDO CEDRAZ

Transcrevo a seguir, com os devidos ajustes de estilo, instrução (peça 5) elaborada por auditor lotado na Secretaria de Fiscalização de Pessoal (Sefip) , que contou com a anuência do titular da unidade técnica (peça 6) :
INTRODUÇÃO 
Cuidam os autos da admissão de Izabel Vasconcelos Matos efetuada pelo Supremo Tribunal Federal com parecer pela legalidade, emitido pelo órgão de Controle Interno. O ato constante deste processo foi encaminhado a este Tribunal para apreciação, por intermédio do Sistema de Apreciação e Registro de Atos de Admissão e Concessões - Sisac, na forma dos arts. 2o, caput e inciso I, e 4o, caput, da Instrução Normativa - TCU 55/2007.
EXAME PRELIMINAR
De início, convém mencionar que a análise do ato em questão foi realizada por um sistema informatizado, que fez a verificação das informações cadastradas no sistema Sisac. Eventuais informações apontadas em campos de preenchimento não formatado foram aferidas manualmente.
Importa dizer que as rotinas de crítica foram elaboradas e validadas por todas as Diretorias Técnicas da Sefip, levando em conta as peculiaridades desse tipo de ato. Os itens de verificação do sistema compreenderam os dados sobre o concurso; dados da admissão, posse e efetivo exercício; prazos legais no caso dos regimes RJU ou Loman; motivo da vaga e origem da vaga, caso o regime seja o da Lei 8.112/90; a natureza jurídica da Unidade Jurisdicionada e o regime jurídico a que está sujeito o (a) servidor (a) , assim como eventuais ocorrências de acumulação.
 EXAME TÉCNICO 
Após a análise do ato de Izabel Vasconcelos Matos, no cargo de Técnico Judiciário - Área Administrativa, cabe tecer as seguintes considerações. 
A interessada, consoante pesquisa realizada junto a base de dados do Tribunal, não mais possui vínculo laboral com o STF.
Dessa forma, tendo em vista que Izabel Vasconcelos Matos já se desligou do STF desde 01/07/2016, o ato em análise pode ser considerado prejudicado, por perda de objeto, nos termos do art. 7º da Resolução nº 206/2007, na redação dada pela Resolução nº 237/2010, abaixo transcrito: 
Art. 7º O Tribunal poderá considerar prejudicado, por perda de objeto, o exame dos atos de: I - concessão cujos efeitos financeiros tenham se exaurido antes de seu processamento pela Corte, seja pelo falecimento dos favorecidos, seja pelo advento do termo final das condições objetivas necessárias à manutenção do benefício; II - admissão cujos efeitos financeiros tenham se exaurido antes de seu processamento pela Corte, seja pelo falecimento do admitido, seja pelo seu desligamento do cargo a que se refere o ato de admissão.  (grifo nosso) 
CONCLUSÃO 
Em razão do exposto e tendo em vista as análises realizadas no ato de admissão de Izabel Vasconcelos Matos, esta Unidade Técnica considera que o ato em tela pode receber a chancela de prejudicado, por perda de objeto, por esta Egrégia Corte em virtude do desligamento ocorrido no Supremo Tribunal Federal.
		PROPOSTA DE ENCAMINHAMENTO 
Ex positis, de conformidade com o preceituado no artigo 71, inciso III, da Constituição Federal de 1.988; c/c os artigos. 1º, inciso V, e 39, incisos I, da Lei 8.443/1992, c/c os artigos 1º, inciso VIII, 260, §§ 1º, 2º e 5º, do Regimento Interno/TCU, e tomando por base as informações prestadas pelo órgão de controle interno e as verificações feitas pela unidade técnica, na forma prevista no artigo 260, caput, do Regimento Interno-TCU, proponho considerar prejudicado, por perda de objeto a análise de mérito do ato de Izabel Vasconcelos Matos constante do processo em epígrafe.
2.	Por sua vez, o Ministério Público junto ao Tribunal de Contas da União, nas lavras da Procuradora-Geral Cristina Machado da Costa e Silva (peça 8) , emitiu parecer pela legalidade do ato ora em análise com base nos seguintes argumentos:
Versam os autos sobre o ato de admissão de Izabela Vasconcelos Matos no cargo de técnico judiciário - área administrativa - do Supremo Tribunal Federal - STF, com efetivo exercício a contar de 03/11/2015.
2.	Por meio dos pareceres uniformes acostados às peças n.ºs 5 e 6, a Secretaria de Fiscalização de Pessoal - Sefip - opina por que a apreciação da admissão de peça n.º 3 seja considerada prejudicada, por perda de objeto, pois identificou o desligamento da servidora (item 5 da instrução de peça n.º 5) .
3.	Ao analisarmos a situação da servidora na base Rais, verificamos que a interessada foi redistribuída do STF para o Tribunal Superior Eleitoral a partir de 1.º/07/2016, onde permanece até o momento (peça n.º 7) .
4.	Não há desligamento cadastrado para o cargo atualmente ocupado pela interessada (peça n.º 2) , razão pela qual o ato de peça n.º 3 não estaria prejudicado, por perda de objeto, uma vez que ainda há a geração de efeitos financeiros.
5.	Ao percorrermos o formulário de peça n.º 3, não identificamos nenhuma irregularidade capaz de macular a admissão em análise, motivo pelo qual opinamos pela sua legalidade e registro.
6.	Por todo o exposto, com as vênias de estilo por divergir do encaminhamento proposto pela Sefip às peças n.ºs 5 e 6, esta representante do Ministério Público de Contas propõe ao Tribunal que considere legal e ordene o registro do ato de admissão de Izabela Vasconcelos Matos (CPF n.º XXX.995.584-XX) - ato de peça n.º 3.
É o Relatório.

não há.

Procuradora-Geral Cristina Machado da Costa e Silva.

PESSOAL. ATO DE ADMISSÃO. AUSÊNCIA DE DESLIGAMENTO DO CARGO OCUPADO. REDISTRIBUIÇÃO PARA OUTRO ÓRGÃO. LEGALIDADE. ARQUIVAR.

ATOS DE ADMISSÃO (ADS)

Secretaria de Fiscalização de Pessoal (Sefip).

Trata-se da análise do ato de admissão submetido, para fins de registro, à apreciação do Tribunal de Contas da União (TCU) , de acordo com o art. 71, inciso III, da Constituição Federal, da servidora Izabela Vasconcelos Matos no Supremo Tribunal Federal.
2.	A Secretaria de Fiscalização de Pessoal considerou prejudicada a análise do referido ato, por perda de objeto, pois haveria identificado o desligamento da servidora do órgão que havia tomado posse.
3.	O Parquet especializado, no entanto, divergiu da proposta de encaminhamento realizada pela Sefip por concluir que a servidora tomou posse no STF no dia 3/11/2015 e, posteriormente, foi transferida para o Tribunal Superior Eleitoral (TSE) .  Complementou que não houve perda do vínculo do cargo para qual tomou posse, bem como não identificou nenhuma irregularidade que pudesse macular o ato ora em análise.
4.	Pedindo vênias à Sefip, acolho como razões de decidir os argumentos oferecidos pelo MPTCU, transcritos no relatório precedente, e, destarte, entendo que o ato de admissão deve ser considerado legal, concedendo-lhe o seu respectivo registro
5.	Em face do exposto, VOTO para que o Tribunal adote a minuta de Acórdão que ora submeto à apreciação deste Colegiado.
TCU, Sala das Sessões Ministro Luciano Brandão Alves de Souza, em 26 de janeiro de 2021.
AROLDO CEDRAZ 
Relator